臺灣新北地方法院民事裁定
111年度勞執字第82號
聲  請  人  王基誠  
相  對  人  貝盈有限公司
法定代理人  邱淑蓮  
上列當事人間聲請裁定准予強制執行事件，本院裁定如下：
    主    文
新北市勞資權益維護促進會指派調解人於中華民國一百一十年六
月二十九日所處理聲請人與相對人間有關勞資爭議調解紀錄中關
於調解方案「對造人同意待民事求償2年期效過期後，再給付申
請人所請報酬新臺幣43,095元。」之調解成立部分，准予強制執
行。
    理    由
一、按勞資爭議經調解成立或仲裁者，依其內容當事人一方負私
    法上給付之義務，而不履行其義務時，他方當事人得向該管
    法院聲請裁定強制執行並暫免繳裁判費；又有下列各款情形
    之一者，法院應駁回其強制執行裁定之聲請：(一)調解內容
    或仲裁判斷，係使勞資爭議當事人為法律上所禁止之行為；
    (二)調解內容或仲裁判斷，與爭議標的顯屬無關或性質不適
    於強制執行；(三)依其他法律不得為強制執行，勞資爭議處
    理法59條第1 項前段、第60條分別定有明文。又按法院對聲
    請准予強制執行，乃僅能就形式上為審查，而不能就實體事
    項為審查，故依勞資爭議處理法第60條之反面解釋，凡調解
    成立內容除有該條三款之情形或違反該法調解、仲裁之規定
    等情形之一者外，法院即應准為強制執行之裁定（臺灣高等
    法院87年度勞抗字第2 號裁定要旨參照）。次按民法所謂條
    件，係當事人以將來客觀上不確定事實之成就或不成就，決
    定法律行為效力之發生之一種附款。
二、本件聲請意旨略以：緣聲請人與相對人於民國110年6月29日
    （聲請人誤載為110年5月3日）經新北市政府勞資爭議調解
    委員會進行調解，雙方調解成立在案。相對人應給付聲請人
    薪資新臺幣（下同）43,095元，惟相對人迄今仍未履行，爰
    依勞資爭議處理法第59條第1項，聲請准予強制執行等語。
三、經查，聲請人與相對人間有關積欠薪資爭議，前經社團法人
    新北市勞資權益維護促進會指派調解人於111年6月29日調解
    成立在案，調解成立內容為：「⒈勞資雙方同意調解方案。⒉
    雙方並對本調解會內容互負保密義務，除依法律規定外，不
    得向第三人洩漏之。調解方案：⑴對造人同意待民事求償2年
    期效過期後，再給付申請人所請報酬43,095元。⑵對造人應
    依法開立扣繳憑單給予申請人。」等情，業據聲請人提出新
    北市政府勞資爭議調解紀錄影本為證，堪信屬實。則本件相
    對人應否給付聲請人報酬43,095元，繫於「與聲請人發生車
    禍之對造自車禍肇事日即109年6月20日起算2年之民事求償
    效期內是否向相對人行使求償權」之不確定事實，即以「與
    聲請人發生車禍之對造自109年6月20日起算2年未向相對人
    行使求償權」為停止條件，而與聲請人發生車禍之對造迄11
    1年9月3日止，仍未向相對人行使求償權等情，有本院公務
    電話紀錄在卷可稽（見本院卷第15頁），堪認雙方約定相對
    人應給付聲請人報酬43,095元之停止條件業已成就，相對人
    既未依約給付聲請人報酬，則聲請人聲請裁定就相對人尚未
    給付之43,095元准予強制執行，合於法律規定，應予准許。
    至相對人所主張：就應給付聲請人之數額有意見及兩造間之
    勞動契約不適用勞動基準法云云（參見本院上開公務電話紀
    錄），則非本件所得審究，併此敘明。
四、依勞資爭議處理法第59條第1 項，裁定如主文。
中　　華　　民　　國　　111 　年　　9 　　月　　 7　　日
                    勞動法庭    法　官　李昭融
以上正本係照原本作成。
如對本裁定抗告須於裁定送達後10日內向本院提出抗告狀，並繳
納抗告費新臺幣1,000 元。
中　　華　　民　　國　　111 　年　　9 　　月　　 7　　日
                                書記官　楊佩宣